臺灣高等法院刑事裁定
110年度毒抗字第1232號
抗  告  人
即  被  告  林凱祥


上列抗告人因違反毒品危害防制條例案件，不服臺灣宜蘭地方法
院中華民國110年7月28日駁回抗告之裁定（110年度毒聲字第216
號），提起抗告，本院裁定如下： 
    主  文
抗告駁回。
    理  由
一、原裁定意旨略以：抗告人即被告林凱祥因檢察官聲請送觀察
    、勒戒案件，經原審於民國110年6月30日以110年度毒聲字
    第216號裁定抗告人應送勒戒處所觀察、勒戒，該裁定正本
    已於110年7月7日送達抗告人之住所，由其同居人即母親收
    受，此有裁定書及送達證書可稽，其抗告期間自送達裁定之
    翌日即110年7月8日起算5日，並加計在途期間2日，於110年
    7月14日即已屆滿。詎抗告人遲至110年7月16日始向原審提
    出刑事抗告狀，有刑事抗告狀上之原審收件章可憑，依刑事
    訴訟法第406條前段、第407條、第408條第1項、觀察勒戒處
    分執行條例第3條第4項之規定，其抗告已逾抗告期間而違背
    法律上之程式，且無從補正，應予駁回等語。
二、抗告意旨略以：抗告人因工作關係，並未與母親同住宜蘭，
    係獨自居住於臺北，抗告人實際上係7月8日始收受裁定書，
    於收受裁定書後立即具狀，翌日即前往郵局郵寄抗告書狀，
    至抗告書狀遲至16日始到達法院，實非抗告人所能管控，似
    無可歸責，竟遭原審駁回抗告，抗告人實難甘服，請撤銷原
    裁定云云。
三、按抗告期間，除有特別規定外，為5日，自送達裁定後起算
    ；原審法院認為抗告不合法律上之程式或法律上不應准許，
    或其抗告權已經喪失者，應以裁定駁回之。但其不合法律上
    之程式可補正者，應定期間先命補正；抗告法院認為抗告有
    第408條第1項前段之情形者，應以裁定駁回之；刑事訴訟法
    第406條前段、第408條第1項、第411條前段分別定有明文。
    對法院受理檢察官依毒品危害防制條例第20條第1項規定命
    送勒戒處所執行觀察、勒戒處分所為之裁定不服，而提出抗
    告者，適用刑事訴訟法第406條至第414條之規定，觀察勒戒
    處分執行條例第3條第4項亦有明文規定。又刑事訴訟法第62
    條規定，送達文書，除本章（刑事訴訟法第一編第六章）有
    特別規定外，準用民事訴訟法之規定，而送達於住居所不獲
    會晤應受送達人者，得將文書付與有辨別事理能力之同居人
    或受僱人，民事訴訟法第137條第1項定有明文。抗告期間之
    計算，則以書狀到達法院之日，為提出於法院之日，並應扣
    除在途期間（最高法院110年度台抗字第1240號裁定意旨參
    照）。
四、經查：抗告人因施用第二級毒品案件，經臺灣宜蘭地方檢察
    署檢察官聲請裁定觀察、勒戒，原審於110年6月30日以110
    年度毒聲字第216號裁定應送勒戒處所觀察、勒戒，其期間
    不得逾2月。該裁定正本於110年7月7日以郵遞方式送達至抗
    告人宜蘭縣頭城鎮之上開住所，因不獲會晤抗告人本人，由
    其有辨別事理能力之同居人即抗告人之母蓋章收受，有臺灣
    宜蘭地方法院送達證書附卷可稽（見原審卷第41頁），依據
    上開規定及說明，抗告人之母以同居人身分代抗告人收受裁
    定正本，即已合法送達，並於翌日（即110年7月8日）起算
    抗告期間5日，又依法院訴訟當事人在途期間標準之規定，
    抗告人向原審法院為訴訟行為，加計在途期間2日，計至110
    年7月14日（星期三，非例假日或國定假日）抗告期間即已
    屆滿。惟抗告人之抗告狀遲至110年7月16日到達原審法院，
    此有抗告狀上之原審法院收狀戳章可稽（見原審卷第53頁）
    ，其抗告即已逾期，且無從補正。原裁定以抗告已逾法定抗
    告期間為由裁定駁回抗告，經核並無違誤。抗告意旨雖辯以
    抗告人因工作關係實際居住於臺北，110年7月8日實際收受
    裁定書，翌日即郵寄抗告書狀，至抗告書狀遲至110年7月16
    日始到達法院，實非其能管控，無可歸責云云。惟抗告人既
    未陳明變更其他住居所，則原審依戶籍資料（見原審卷第45
    頁）所載戶籍地為住所地址送達，並有辨別事理能力之同居
    人收受，即生合法送達之效力；又抗告狀遲至抗告期間屆滿
    後之110年7月16日始到達原審法院，其抗告即已逾期，與書
    狀作成之日無關，何時付郵投遞亦非所問。是抗告意旨主張
    其係居住臺北，且110年7月9日即已郵寄抗告狀為由，指摘
    原裁定以其抗告逾期駁回裁定不當，為無理由，應予駁回。
據上論斷，應依刑事訴訟法第412條，裁定如主文。
中　　華　　民　　國　　110 　年　　9 　　月　　8 　　日
　　　　　　　　　刑事第八庭  審判長法　官 陳世宗
　　　　　　　　　　　　　　　　　  法　官 呂寧莉
　　　　　　　　　　　　　　　　　  法　官 吳勇毅
以上正本證明與原本無異。
不得再抗告。
                                    書記官 謝雪紅
中　　華　　民　　國　　110 　年　　9 　　月　　8 　　日